臺灣臺中地方法院刑事判決
110年度原交訴字第11號
公  訴  人  臺灣臺中地方檢察署檢察官
被      告  楊明雄



選任辯護人  羅宗賢律師(法扶律師)
上列被告因過失致死案件，經檢察官提起公訴（110年度偵字第1
8983號），本院判決如下：
    主    文
楊明雄犯過失致人於死罪，處有期徒刑陸月，如易科罰金，以新
臺幣壹仟元折算壹日。
    犯罪事實
一、楊明雄於民國109年9月24日上午9時許，駕駛之車牌號碼000
    -0000號自用小貨車，在臺中市○○區○○路00號後側，由王林
    品語(原名王林佳盈，另行審結)所經營之「林記炒麵店」前
    停車時，應注意，亦能注意應緊靠道路邊緣停車，不得妨礙
    車輛通行，仍因王林品語經營該店，使用凸出路面而違法占
    用道路用地之水泥地，並於其上設置之宣傳旗幟，及為一時
    停車之便利，即未緊靠道路邊緣停車，妨礙車輛通行，適有
    曾陳惠美騎乘自行車，於上開時間，在上開地點沿同路段右
    轉起步沿臺中市神岡區中山路由三民路往神清路方向行駛時
    ，因王林佳盈該店上開水泥地等設施，及楊明雄未緊靠道路
    邊緣停車，致曾陳惠美於右轉時，不得不繞過楊明雄上開自
    用小貨車，騎入車道，而與由彭慧平(由檢察官另行起訴，
    現由本院明股以110年度原交簡上字第3號審理中)所駕駛，
    於上開時間，沿臺中市神岡區中山路由三民路往神清路方向
    行駛，行駛至臺中市○○區○○路0000○0號前對面(即中正路90
    號)，亦疏未注意車前狀況及隨時採取必要安全措施之車牌
    號碼000-0000號自用半聯結車，發生擦撞，造成曾陳惠美人
    車倒地後遭上開自用半聯結車輾壓，並受有重度顱腦及肢體
    破裂損傷、腦組織破碎併中樞衰竭而當場死亡。
二、案經被害人曾陳惠美之子曾滄炫委由嚴勝曦律師訴由臺灣臺
    中地方檢察署檢察官偵查起訴。
    理    由
一、證據能力
    本判決認定事實所引用之被告以外之人於審判外之言詞或書
    面證據等供述證據，檢察官與被告及辯護人均同意作為證據
    使用，復經本庭審酌認該等證據之作成無違法、不當或顯不
    可信之情況，依刑事訴訟法第159條之5第1項規定，認均有
    證據能力；又本案認定事實引用之卷內其餘非供述證據，並
    無證據證明係公務員違背法定程序取得，依同法第158條之4
    規定反面解釋，亦均有證據能力。
二、認定犯罪事實所憑證據及理由 
  ㈠上揭犯罪事實，業據被告楊明雄於偵查中、本院準備程序及
    審理時坦承不諱（見他卷P89至91、本院卷P75、P179、P272
    ），並有同案被告王林品語、另案被告彭慧平於警詢時及偵
    查中之供證可按(見相卷P161至165、他卷P89至91、相卷P19
    至23、P117至123)，且有道路交通事故現場圖、道路交通事
    故調查報告表（一）、（二）、車牌號碼000-0000號自用半
    聯結車之行車速度資料、證號查詢汽車駕駛人資料（彭慧平
    ）、車牌號碼000-0000號自用曳引車之車輛詳細資料報表、
    證號查詢汽車駕駛人資料（楊明雄）、車牌號碼000-0000號
    自用小貨車之車輛詳細資料報表、臺灣臺中地方檢察署相驗
    屍體證明書、臺灣臺中地方檢察署檢驗報告書、109年9月25
    日職務報告、臺中市政府警察局交通事故補充資料表、臺中
    市政府警察局A1A2類交通事故攝影蒐證檢視表、「林記炒麵
    店」之照片、租賃契約、刑案現場勘察報告（含照片）、臺
    灣臺中地方檢察署檢察官相驗報告書(見相卷P37、P39至41
    、P43'P105、P107、P09、P111、P127、P131至139、P143、
    P151、P153、P155、P169至171、P173至179、P183至209、P
    275至275)、臺中市政府警察局道路交通事故初步分析研判
    表、現場及車損照片、行車紀錄器錄影翻拍照片、店家監視
    器錄影翻拍照片、臺中市政府警察局舉發違反道路交通管理
    事件通知單、臺中市政府警察局豐原分局扣押物品清單（11
    0保管1242）(見他卷P155至157、P161至203、P205至211、P
    211至217、P231、P233、P233)附卷可佐;又本案事故經送臺
    中市車輛行車事故鑑定委員會鑑定後，再送臺中市車輛行車
    事故覆議委員會覆議，其結果均認「楊明雄駕駛自用小貨車
    ，於慢車道遇障物(D【即同案被告王林品語非法占用道路用
    地部分】)未緊靠道路邊緣停車妨礙車輛通行，為肇事次因
    」乙情，亦有臺中市車輛行車事故鑑定委員會110年2月5日
    中市車鑑字第1090011701號函暨檢送意見書、臺中市交通事
    件裁決處110年5月17日中市交裁管字第1100025349號函暨檢
    送覆議意見書(見他卷P81至85、P247至251)在卷可參，足認
    被告上開任意性自白與事實相符，堪予採信。
  ㈡檢察官及告訴人雖以監視畫面顯示被害人曾陳惠美於進入車
    道前，曾停看將近10餘秒，才起駛進入車道等情為據，認上
    開鑑定意見書及覆議意見書所載「曾陳惠美騎乘腳踏自行車
    ，自路邊起駛...駛入快車道，未讓行進中車輛先行，為肇
    事主因」乙情，尚有疑義。惟按「慢車起駛前應注意前後左
    右有無障礙或車輛行人，並應讓行進中之車輛行人優先通行
    。」，道路交通安全規則第124條第1項定有明文，而依「中
    正路90號後側」監視器檔案畫面則顯示被害人於路邊停看將
    近10餘秒，並於畫面時間9時41秒許開始起駛進入車道後，
    另案被告彭慧平車輛於畫面時間9時42秒許即出現於畫面，
    並於畫面時間9時43秒至44秒間行經肇事地點而發生本案車
    禍等情，有本院勘驗筆錄及勘查報告在卷為證(見本院卷P17
    9至180、P185至207)，可見被害人停看後並未讓行進中之另
    案被告彭慧平車輛先行，而係逕為駛入車道，是上開鑑定意
    見書及覆議意見書所載上情，核與事實相符，檢察官及告訴
    人所質被害人非肇事主因乙事，並無可採。
　㈢另辯護人雖聲請測量「林記炒麵店」建物水泥地占用道路面
    積及位置，以查明該建物之所有權人(同案被告王林品語為
    承租人)之責任。然「林記炒麵店」建物所有權人縱因水泥
    地占用道路用地乙事涉及本案刑事罪責，其所涉亦係是否須
    與承租人即同案被告王林品語同責或一同分擔刑事過失罪責
    問題，尚不影響被告楊明雄就本案之過失責任比例或刑事罪
    責程度，是辯護人上開證據調查聲請與被告楊明雄所應擔負
    罪責程度無關，亦不影響被告楊明雄之過失責任比例，難認
    有調查之必要，附此敘明。　
  ㈣是本案事證明確，被告上開犯行洵堪認定，應依法論罪科刑
    。
三、論罪科刑
  ㈠核被告楊明雄所為，係犯刑法第276條之過失致人於死罪。
  ㈡爰以被告之責任為基礎，審酌：1.被告因上開過失行為肇事
    ，造成被害人死亡之結果，所為應予非難。2.被告坦承犯行
    ，但因肇事責任比例、賠償數額認知差距，迄未與告訴人及
    被害人之全體繼承人等人和解之犯後態度。3.被告前無犯罪
    紀錄之素行情形，有臺灣高等法院被告前案紀錄表在卷可參
    。4.被告自陳之智識程度，家庭經濟狀況（見本院卷P274）
    暨肇事責任比例等一切情狀，量處如主文所示之刑及諭知易
    科罰金之折算標準，以示懲戒。
據上論斷，應依刑事訴訟法第299 條第1項前段，刑法第276條、
第41條第1項前段，刑法施行法第1條之1第1項，判決如主文。
本案經檢察官張容姍提起公訴，檢察官林卓儀到庭執行職務。
中　　華　　民　　國　　110 　年　　11　　月　　10　　日
                  刑事第二庭  審判長法  官  陳淑芳
　　　　　　　　　                  法  官  徐煥淵
　　　　　　　　　                  法  官  王振佑 
以上正本證明與原本無異。
如不服本判決應於收受判決後20日內向本院提出上訴書狀，並應
敘述具體理由；其未敘述上訴理由者，應於上訴期間屆滿後20日
內向本院補提理由書（均須按他造當事人之人數附繕本）「切勿
逕送上級法院」。
                                   書記官  王淑燕
中　　華　　民　　國　　110 　年　　10　　月　　19　　日
附錄論罪科刑法條:
刑法第276條
因過失致人於死者，處 5 年以下有期徒刑、拘役或 50 萬元以
下罰金。